【裁判字號】    89,上易,156
【裁判日期】    890612
【裁判案由】    傷害
【裁判全文】
臺灣高等法院花蓮分院刑事判決            八十九年度上易字第一五六號
    上訴人即被告  甲○○
右列上訴人即被告因傷害等案件，不服臺灣花蓮地方法院八十九年年度易字第一六四
號中華民國八十九年四月十一日第一審判決( 起訴案號：臺灣花蓮地方法院檢察署八
十八年度偵字第四二三六號 )，提起上訴，本院判決如左：
    主  文
上訴駁回。
    事  實
一甲○○於民國（下同）八十八年九月二十三日下午十四時三十分許，在花蓮縣瑞穗
  火車站外，見與其已經法院判決准予離婚之配偶乙○○步出火車站剪票口，即趨前
  欲與乙○○談判，乙○○隨即表明不願與甲○○談話，甲○○乃基於強制及傷害之
  犯意，強力猛拉乙○○之手部，欲與其談判致乙○○受有兩手臂多處瘀傷之傷害而
  使乙○○行無義務之事。乙○○見狀，即驚懼地向後逃跑，並躲至該火車站站務員
  劉福春身後。甲○○見狀亦因怒衝跑至劉福春身前欲拉出乙○○，一時三人相互拉
  扯，情勢混亂，適警員到場巡邏而行查獲。
二案經被害人乙○○訴由花蓮縣警察局鳳林分局報請台灣花蓮地方法卷檢察署檢察官
  偵查起訴。
    理  由
一訊據上訴人即被告甲○○矢口否認有右揭傷害及妨害自由之犯行，辯稱：伊和被害
  人的離婚官司雖經第一審判決離婚，但是目前上訴高院中，高院法官有說要伊和被
  害人好好溝通，伊當天只是要牽乙○○的手與她溝通，並沒有強拉乙○○使她受傷
  之情事云云。惟查，右揭犯罪事實業據被害人乙○○迭於警訊、偵查及原審指訴歷
  歷，而證人即花蓮縣瑞穗火車站之站務員劉福春先於警局證稱：「當時我是於車站
  出入口執行公務剪票工作．．．．．我看到甲○○與乙○○互相拉扯，拉扯沒多久
  ，警方就來到現場了」( 見警卷筆錄 )復於偵查時亦結證稱「（問：八十八年九月
  二十三日下午二時三十分許在瑞穗火車站有無看見甲○○與乙○○糾紛？）答：當
  時有看見女的（指乙○○）剛下火車走出車站（候車室中），當時只有乙○○一人
  ，另外一男子在外等候，距離約四公尺左右看見他們二人，我有看見黃女拉著我躲
  避，甲○○類似要強拉黃女，雙方僵持一分多鐘後，剛好有巡邏警員到達，就把他
  們帶回去處理。黃女當時很慌張，速度很快，抓住我躲避給她丈夫追（事後才知道
  ）」等語（見偵查卷第十四頁），足見被告確實有強拉被害人之行為，此外，復有
  診斷證明書一紙附卷可稽，被告所辯各節，乃卸責之詞，不足採信，本件事證明確
  ，被告犯行洵堪認定，應予依法論科。
二核被告甲○○所為，係犯刑法第二百七十七條第一項及同法第三百零四條第一項之
  罪。其所犯二罪間，有方法、結果之牽連關係，應從一重傷害罪處斷。原審因依上
  開法條及刑法第五十五條、第四十一條，罰金罰鍰提高標準條例第一條前段、第二
  條等規定，再審酌被告於婚後即經常藉故毆打被害人（此有原審八十七年度婚字第
  二七六號民事判決書一份在卷可稽，且被告前曾因傷害及妨害自由《被害人均為乙
  ○○》案件，分別經原審判處拘役二十日及七十日在案，亦經原審調閱八十七年度
  林簡字第五三、五五號案卷查明屬實），具有家庭暴力傾向，其雖欲與被害人商談
  婚姻及子女監護問題，但在方法上，被告不循協商與尊重之方式而強行己意，自為
  法所不容、與其犯罪之手段、所生危害，及犯罪後之態度不佳等一切情狀，量處被
  告有期徒刑四月，並諭知易科罰金之折算標準，認事用法，尚無不合，被告之上訴
  意旨，否認犯罪，核無理由，應予駁回。
三據上論結，應依刑事訴訟法第三百六十八條，判決如主文。
本案經檢察官李土城到庭執行職務。
中        華        民        國    八十九    年    六    月    十二    日
                                    審判長法官  吳  鴻  章
                                          法官  林  德  盛
                                          法官  黃  永  祥
右為正本證明與原本無異。
本件不得上訴。
                                        書記官  陳  淑  芬
中        華        民        國    八十九    年    六    月    十二    日


司法院資訊處製作；財團法人民間司法改革基金會備份。
